# 2017 金融工具新企业会计准则解读——1.金融工具确认与计量（上）

提问人：等待花开 eve 时间：2019-06-25 09:24:31
求问，如果 FVPL分类下的股票收到股票股利，应该如何计量呢？谢谢版主

回答人：chenyiwei
无需特殊处理，期末按照增加后的持股数量计算其公允价值，确认公允价值变动损益即可。